# 请教陈老师：关于虚构收入冲回相关增值税问题

提问人：江江 3 石石 时间：2017-10-29 09:13:32
审计中发现公司为了达到收入指标利用关联方虚构采购与销售。假设A公司虚假采购产品 100 万，进项税 17 万（取得进项税发票），然后再将产品销售出去确认收入 200 万，销项税 34 万（开具销项发票）。由于该笔采购与销售为虚构需要冲减收入成本。借：应收账款 -200 贷：主营业务收入 -200 借：主营业务成本 -100 贷：应付账款 -100。在虚构交易中采购与销售中取得并开具了发票，由于应收账款应冲减 234 、应付账款应该冲减 117 。剩余的应收账款 34 与应付账款 17 调整至营业外收入或营业外支出？ 还沿用上面的例子，只不过在虚假销售过程中没有开具发票，销售时做未开票处理。此时借：应收账款 -234 贷：主营业务收入 -200 应交税费-销项 -34 借：主营业务成本 -100 贷：应付账款 -100 上述两种情况的会计处理是否正确？希望陈老师指正，谢谢

回答人：chenyiwei
如果该业务是完全虚构的，则相关虚增的收入、成本和往来款项应全部冲回，但实际开票缴纳的税款如果无法申请退回的，则转入营业外支出处理。